臺灣高等法院民事判決　　　　　　　　　　　　　九十二年度上更(一)字第一一五號
　　上　訴　人　甲○○
　　　　　　　　乙○○
　　共　　　同
　　訴訟代理人　徐國勇律師
　　複 代 理人　楊廣明律師
　　被 上 訴人　丙○○
　　訴訟代理人　崔百慶律師
　　　　　　　　王柏棠律師
　　複 代 理人　蔡文玲律師
當事人間確認債權不存在事件，上訴人對於中華民國八十九年五月二十四日臺灣臺北
地方法院八十七年度訴字第四一五五號第一審判決提起上訴，經最高法院第一次發回
更審，本院於九十三年八月十日言詞辯論終結，判決如下：
    主      文
原判決第五項、第六項關於命上訴人甲○○分別給付超過新台幣壹佰拾萬元本息
、壹拾捌萬壹仟貳佰伍拾肆元本息部分，及該部分假執行之宣告，暨命上訴人甲○○
負擔訴訟費用之裁判均廢棄。
右開廢棄部分，被上訴人在第一審之訴及其假執行之聲請均駁回。
上訴人甲○○其餘上訴駁回。
上訴人乙○○上訴駁回。
第一審關於命上訴人甲○○負擔訴訟費用部分，及第二審訴訟費用關於上訴人甲○○
上訴部分，由上訴人甲○○負擔三分之二，餘由被上訴人負擔。第二審訴訟費用關於
上訴人乙○○上訴部分，由上訴人乙○○負擔。
    事實及理由
壹、本訴部分：
一、上訴人主張：上訴人甲○○（下稱甲○○）於民國（下同）八十四年三月二十一
    日與被上訴人共同購買台北巿興隆路二０三巷一二四號二樓之一房地（下稱不動
    產一），嗣被上訴人因財務困難，要求甲○○承受其應有部分，甲○○乃先給付
    新台幣（下同）三十萬元，餘五十萬元待有能力時再為給付，惟被上訴人竟指不
    動產一之價款全部均係其給付，故有訴請確認之必要；又上訴人乙○○（下稱乙
    ○○）並未積欠被上訴人任何款項，被上訴人竟發函誣指乙○○欠其二百一十萬
    五千元等情。爰求為確認被上訴人對甲○○於超過五十萬元範圍外之債權不存在
    、對乙○○二百一十萬五千元之債權不存在之判決（原審判決駁回甲○○之訴。
    並確認被上訴人對乙○○四十五萬五千元之債權不存在。駁回乙○○其餘之訴。
    甲○○、乙○○就其敗訴部分提起上訴。被上訴人就其敗訴部分未聲明不服）。
    並上訴聲明：(一)原判決關於本訴不利於甲○○、乙○○部分廢棄。(二)確認被上訴
    人對甲○○於八十萬元內超過五十萬元之債權不存在。(三)確認被上訴人對乙○○
    一百六十五萬元之債權不存在。
二、被上訴人則以：不動產一係被上訴人為利用低利貸款，以甲○○名義訂立不動產
    買賣契約，並信託登記為甲○○名義，而自備款部分之價金則係由被上訴人按期
    繳納，為被上訴人獨力承購，非與甲○○合購；又乙○○於八十四年三月間，購
    買台北巿興隆路二０三巷一二四號十樓之一房地（下稱不動產二）之房地，因無
    資力繳交各期自備款，央求被上訴人代為墊繳，被上訴人陸續為其繳納各期之自
    備款共計一百六十五萬元。另八十一年至八十三年間被上訴人又借乙○○四十五
    萬五千元，合計乙○○共欠被上訴人二百一十萬五千元，迄未返還，詎乙○○竟
    虛構事實，提起確認該債權不存在之訴，自屬無據等語，資為抗辯。並答辯聲明
    ：上訴駁回。
三、上訴人甲○○部分（即系爭不動產一部分）：
  (一)經查，系爭不動產一房地係八十四年三月二十一日以甲○○名義購買，總價金六
    百三十四萬元，嗣甲○○於八十七年十一月二十七日以五百六十三萬五千元出售
    予訴外人張家駿，並於八十八年一月二十五日完成所有權移轉登記之事實，為兩
    造所不爭執，並有敦南如意房地預定買賣契約書、太平洋房屋契約書、土地及建
    物登記謄本在卷可按（見原審卷四四─五九、二○二─二○五、二五六─二六七
    之一頁），堪信此部分為真實。
  (二)茲首應審究者為系爭不動產一係甲○○與被上訴人共同購買，或被上訴人獨立購
    買，而信託登記為甲○○所有？查：
    (1)被上訴人主張系爭不動產一總價六百三十四萬元，其中訂金及第一期至第二十
      期自備款（即八十四年三月起至八十五年十二月止）共計一百六十三萬元，係
      由被上訴人繳納等情，業據被上訴人提出繳款收執聯、房地買賣契約書、支票
      、台北市銀行存摺、郵政儲金儲金簿、第一銀行活期儲蓄存款存摺、太平洋公
      司客戶繳款明細表為證（見原審卷二九─五九、一五四─一八七頁），並經證
      人王奠宇到庭結證屬實（見原審卷八○─八二頁）。甲○○對上開自備款一百
      六十三萬元係由被上訴人繳納給太平洋建設股份有限公司（下稱太平洋建設公
      司）乙節，並不爭執（見本院更(一)卷一六○頁），雖辯稱：一百六十三萬元之
      自備款中，應由伊繳納之部分，已交由被上訴人代繳云云，並提出銀行及郵局
      存款往來交易明細表及存摺為證（見本院上字卷五五─九九頁），但為被上訴
      人所否認。查，甲○○於原審陳稱不動產一為伊與被上訴人共同購買，於本院
      前審則稱係其與兄弟乙○○、沈文益合資購買，被上訴人僅係經手而已（見本
      院上字卷五○、二四三頁），嗣於本院本次審理中又稱係伊與被上訴人共同購
      買，前後陳述不一，已難採信。又甲○○於原審陳稱「資金流向無法舉證」（
      見原審卷二一五頁），至本院前審雖提出上開往來明細表及存摺以為支付自備
      款之證明，然核與被上訴人所提出之繳交房地自備款之期日顯不相符，自不足
      為其有繳納自備款之證明。此外，甲○○復無法舉證證明上開一百六十三萬元
      之自備款中有部分係由其繳納，則空言辯稱有繳納部分之自備款，即不足採。
      從而，被上訴人主張該自備款一百六十三萬元均由其繳納，應堪信為真實。
    (2)又查，證人即兩造之姊妹沈錦蓮到庭證稱：「（知悉兄姐買興隆路二段一二四
      號二樓、十樓屋？）知道，母未生病前，我常回家，母告知二Ｆ是姐（即被上
      訴人）借勝（即甲○○）名義買得，十Ｆ之一是權、勝 (即乙○○、甲○○）
      合買，十Ｆ之一房屋貸款是珠（即被上訴人）付款」、「（父告知自備款雖珠
      付，但不能登記珠名義？）父親告知，對我提及的」、「母常提及，家中無珠
      ，家可慘。姐曾向我調錢，付屋貸款，我才知姐付屋款事」等語在卷（見原審
      卷一四六頁），核與證人陳妙惠證稱：「兩造的母親是我女兒的褓母」、「丙
      ○○買房屋資金不夠有向我借錢，是斷斷續續向我借錢，．．丙○○有時向我
      借，有時向我媽媽借」、「（借錢買哪裡的房屋？）丙○○告訴我說他要買興
      隆路的房屋，．．．因房屋要聲請低利貸款，所以以甲○○名義辦理，因此將
      甲○○的
      要將甲○○的
      帶，兩造父親經商不善，僅有丙○○在賺錢，當時上訴人還很小」、「（是丙
      ○○要買房屋還是甲○○？）丙○○說是他要買房屋，為辦理低利貸款，才登
      記在甲○○名義」等語相符（見本院卷六六─六八頁），並有記載以證人陳妙
      惠住址即台北市○○區○○里○鄰○○路三一號二樓，為甲○○系爭買賣契約
      通訊地址之買賣契約書及證人陳妙惠之戶口名簿附卷可稽（見原審卷五二頁反
      面、一二○頁）。另證人王奠宇亦到庭證稱：「那一天我有問甲○○說丙○○
      可有用你的名字來登記買興隆路二段二○三巷一二四號二樓之一（即系爭不動
      產一）的房子，他回答說有，他承認，是由丙○○出資並借用他的名義來登記
      。他承認是他姊姊丙○○付房子的錢」等語在卷（見原審卷八○頁反面）；又
      太平洋建設公司之業務行政人員即證人趙薇薇亦證稱：因系爭不動產一、二遲
      延付款，伊通知繳款後，丙○○曾來繳款，並留下大哥大電話號碼等語（見原
      審卷八三頁），是依上開證人所述，亦證被上訴人主張系爭不動產一係伊購買
      信託登記為甲○○所有，堪信為真實。
    (3)再查，甲○○係商工畢業，八十二年退伍，退伍後至屈臣氏百佳股份有限公司
      工作，其八十四年、八十五年之薪資所得依序為四十四萬六千六百七十六元、
      四十三萬六千六百九十七元，為甲○○所自陳（見本院上字卷一一四頁），並
      有勞工保險卡、財政部台北市國稅局綜合所得稅核定通知書可憑（見同上卷一
      一七─一二○頁），再參酌甲○○於中國商業信託商業銀行之活儲存款交易查
      詢表所示，其於八十三年十二月僅有存款五○一元，八十四年至八十五年十二
      月間（一百六十三萬繳納期間即八十四年三月起至八十五年十二月止），每月
      雖有二萬餘元之薪水收入，惟數日後即以金融卡提款，致每月之餘額僅數百元
      、或數千元、或數萬元，八十五年十二月三十一日之餘額為四百一十五元等情
      ，有中國商業信託商業銀行之活儲存款交易查詢表在卷可憑（見同上卷五五─
      五七頁），是依甲○○八十四年至八十五年間之所得及存款之情形所示，顯無
      資力購買系爭不動產一。故甲○○辯稱系爭不動產一係伊與被上訴人共同購買
      ，即不足採。
    (4)證人即兩造之父沈根旺及兩造姊妹沈春霞雖證稱：系爭不動產一係甲○○與被
      上訴人合買，不動產二係乙○○自己所購云云（見原審卷一二六、一二七、一
      四五頁，本院更(一)卷三三、三四頁）。但查，證人沈春霞於八十五年三月間，
      以被上訴人名義在被上訴人投保之國泰人壽保險股份有限公司（保單號碼00
      00000000）之「解約金給付申請書」上偽填「丙○○」簽名、並盜蓋
      「丙○○」印章，而偽造「解約金給付申請書」，嗣又在國泰人壽保險股份有
      限公司給付收據之「要保人受益人」欄內，盜用「丙○○」印文，並偽造「丙
      ○○」之簽名後，取得十八萬六千七百二十一元之保險契約解約金，案經被上
      訴人訴請偵辦，沈春霞因上開偽造文書犯行，經台灣台北地方法院判處有期徒
      刑三月確定，有該院八十八年度訴字第一○六四號、八十九年度訴字第一二一
      號判決在卷可按（見本院更(一)卷三九─四六頁），是證人沈春霞與被上訴人既
      有嫌隙，自難期其能為正確之證言。且證人沈春霞證言亦與前開(1)至(3)所述之
      證據不符，故其證言自不可採。另證人即兩造之父沈根旺證稱：二Ｆ之一（即
      不動產一）是甲○○、丙○○共同買。．．．我太太告知我勝（即甲○○）、
      珠（即被上訴人）合買屋事云云（見原審卷一四五頁）。然查，沈根旺之證言
      與前述證據不符，又屬傳聞證據，已不足為證，且其既與兩造同住，系爭不動
      產一究係何人所購，應知之甚詳，何需由其太太告知，是證人沈根旺所言，與
      常情不符，亦不足採。又證人即兩造之兄弟沈文益雖證稱：不動產一甲○○告
      知係其與被上訴人合資購買及曾見甲○○拿錢託被上訴人繳房屋自備款云云（
      見本院更(一)卷五二、五三頁）。查證人沈文益證述不動產一係甲○○與被上訴
      人合購部分，係聽聞甲○○所言，非親身見聞待證之事實，尚難採為證。另雖
      又證稱甲○○託被上訴人繳款，但對繳款之次數、金額、時間等均無法詳述，
      自亦無法為甲○○有利之證據。是上開三位證人之證言，均難採為有利於甲○
      ○之證據。
    (5)綜上，被上訴人既持有系爭不動產一之房地買賣契約書及繳款收據，而甲○○
      又無法證明訂金及第一期至第二十期之自備款係由其繳納，則被上訴人辯稱系
      爭不動產一係其購買，信託登記為甲○○名義，應堪採信。
  (三)按所謂信託行為，係指委託人授與受託人超過經濟目的之權利，而僅許可其於經
    濟目的範圍內行使權利之法律行為而言，就外部關係言，受託人固有行使超過委
    託人所授與之權利，就委託人與受託人之內部關係言，受託人仍應受委託人所授
    與權利範圍之限制。信託關係係因委託人信賴受託人代其行使權利而成立。應認
    委託人有隨時終止信託契約之權利（最高法院六十六年度台再字第四二號判例意
    旨參照）。本件被上訴人以甲○○名義購買、並信託登記於其名下之不動產一房
    地，甲○○未經被上訴人同意，即出售予訴外人張家駿，並辦妥所有權移轉登記
    ，已如前述，揆之首揭說明，甲○○就受託財產即不動產一房地所為處分行為雖
    非無效，惟已違反信託契約之內部約定，信託人即被上訴人自得終止信託契約，
    並請求甲○○賠償其所受之損害。
  (四)查被上訴人已支付價款一百六十三萬元，自應由甲○○負賠償責任；又被上訴人
    於八十四年間購買不動產一之房地，總價為六百三十四萬元，甲○○以五百六十
    三萬五千元出售予訴外人張家駿，雖有七十萬五千元之價差損害，惟不動產一總
    價款六百三十四萬元，被上訴人僅繳納一百六十三萬元，餘款即二十一期至二十
    七期共四百七十一萬元由甲○○繳納，為被上訴人所不爭執（見本院更(一)卷一六
    九、一八四頁），則依被上訴人繳款比例計算，其所受之價差損害為十八萬一千
    二百五十四元【計算方式：（0000000/0000000）×705000＝181254（元以下四
    捨五入）】，應由甲○○負賠償責任。惟甲○○已清償三十萬元，業據其提出台
    北銀行存摺類存款取款憑條為證（見原審卷一一頁），被上訴人對上開取款憑條
    之真正，及曾前往銀行領取該三十萬元等情，並不爭執（見本院更(一)卷三五、八
    九頁），雖辯稱：伊領取三十萬元後，已將之交還甲○○云云，但為甲○○所否
    認，而被上訴人就交還三十萬元之事實無法舉證以實其說，空言辯稱自無足取。
    是甲○○主張已清償三十萬元，應堪採信。從而，甲○○尚應返還被上訴人一百
    三十三萬元本息（0000000－000000＝0000000）並賠償十八萬一千二百五十四元
    之差價損害。故甲○○請求確認被上訴人對於甲○○於八十萬元範圍內超過五十
    萬元部分之債權不存在，即非有據。
四、上訴人乙○○部分（即系爭不動產二部分）：
  (一)被上訴人主張乙○○於八十四年三月間，承購不動產二房地，因無資力繳納各期
    之自備款，由被上訴人陸續墊借，計：八十四年三月十日頭期款（即二○○期
    ）二十一萬元，係向友人王奠宇借王妻龔勤為發票人、號碼ＢＤ0000000
    、發票日八十四年三月十日，面額二十一萬元之支票支付，八十四年三月十日
    二○一期款三十萬元，係被上訴人以其於八十四年二月八日解除之台北二十支局
    一百萬元定期存單中之三十萬元支付，八十四年六月三十日二○二期款一十三
    萬元，係以被上訴人於八十四年五月五日自其設於台北銀行中山分行00000
    000000之四帳號（下稱台北銀行帳戶）提領十五萬元中之十三萬元支付，
    八十五年一月十七日二○三期款一十九萬元，係同日自第一銀行萬隆分行00
    000000000帳號（下稱第一銀行帳戶）提領六萬元、同年月十五日自台
    北銀行帳戶領取二十五萬元，並向友人陳妙惠借用七萬元支付（因系爭不動產一
    、二共需繳納三十八萬元），八十五年二月十六日二○四期款四萬元，向友人
    陳妙惠借用八萬元，其中四萬元支付系爭不動產二，另四萬元支付不動產一，
    八十五年三月六日二○五期款四萬元，自第一銀行帳戶領取九萬元，再分別支付
    不動產一、二各四萬元，八十五年四月十六日二○六期款四萬元，以同日自第
    一銀行帳戶領取二十五萬元中之四萬元支付，八十五年五月十日二○七期款四
    萬元，向友人王奠宇借用八萬元支付不動產一、二各四萬元，八十五年五月三
    十一日二○八至二一○期款合計一十三萬元，向友人王奠宇借台北銀行東門分行
    ，八十五年五月三十一日，面額二十五萬元，票號ＤＭ0000000號之支票
    支付（另不動產一需繳納十二萬元，合計二十五萬元），再並自台北銀行帳戶領
    取二十五萬元存入王奠宇支票帳戶，八十五年七月三日二一一及二一二期款計
    十萬元，同日自郵局台北七五支局○一八二七三之二帳戶領取支付，八十五年
    八月五日二一三至二一四期款計十萬元，同日自第一銀行領取二十萬元支付（不
    動產一、二各十萬元），八十五年九月十三日二一五期款五萬元，同日自第一
    銀行、台北銀行各領取二萬六千元、三萬元支付，八十五年十二月三十一日二
    一六至二二○期款合計二十八萬元，同日自第一銀行帳戶領取六萬元，並將第一
    銀行定期存款五十萬元解約支付（不動產一、二各二十八萬元），共計已代付價
    款一百六十五萬元等情，業據其提出繳款收執聯即合作金庫活期存款存款條收執
    聯、收款證明書、支票、台北市銀行存摺、郵政儲金儲金簿、第一銀行活期儲蓄
    存款存摺、太平洋公司客戶繳款明細表在卷可按（見原審卷九一─一○七頁、一
    六○、一六一、一六二、一六六、一八一、一八二、一八七頁，本院更(一)卷一九
    一─二四三頁），並經證人王奠宇、陳妙惠到庭結證屬實（見原審卷八○─八二
    頁，本院更(一)卷六七頁），而乙○○對上開證據之真正，亦不爭執（見本院更(一)
    卷一六一、一八五頁），雖辯稱：係伊將錢交給被上訴人代為繳納云云，但為被
    上訴人所否認，而乙○○果有將購屋款交予被上訴人支付，何以繳款收據均在被
    上訴人持有中，又乙○○於原審亦陳稱「資金流向無法舉證」（見原審卷二一五
    頁），是乙○○既無法舉證證明上開款項係由伊繳納，空言所辯，委無足採。故
    被上訴人主張之上開事實，應堪採信。至於證人即兩造之父沈根旺雖證稱曾收過
    催繳單交給乙○○（見原審卷一四五頁反面），惟僅能證明乙○○曾收受繳款單
    之事實，但並不足以證明前開自備款均由乙○○繳納。證人即兩造姊妹沈春霞於
    原審及本院本次審理中雖到場證稱：乙○○曾告訴伊房屋貸款，交予被上訴人代
    為繳交，曾見過一次乙○○交錢給被上訴人，時間、地點不記得，嗣改稱在伊辦
    公室看到乙○○將房屋款交給被上訴人繳納云云（見原審卷一二六頁，本院更(一)
    卷三四頁），但查，沈春霞與被上訴人有嫌隙，自難期其能為正確之證言，已如
    前述，況被上訴人所請求之墊借款為房地款之自備款部分，而非沈春霞所言之貸
    款部分，故其證言，亦無法為乙○○有利之證據。另證人即兩造之兄弟沈文益雖
    證稱：「乙○○都有告訴我他拿現金給被上訴人去繳」云云（見本院更(一)卷五二
    頁）。查證人沈文益所述，係聽聞乙○○所言，非親身見聞待證之事實，自難採
    為乙○○有利之證據。從而，被上訴人主張為乙○○墊付不動產二房地之自備款
    合計一百六十五萬元，應堪信為真實。
  (二)乙○○雖辯稱：二○一期三十萬元及二○八至二一○期十三萬元部分，被上訴人
    均無法提出繳款之收據，自難認此部分之款項係由被上訴人繳納云云。查，被上
    訴人主張八十四年三月十日二○一期款三十萬元，係其以八十四年二月八日解除
    之台北二十支局一百萬元定期存單中之三十萬元支付，而乙○○對於被上訴人解
    約定期存款之事實不爭執（見本院更(一)卷一八五頁），自堪信為真實；另八十五
    年五月三十一日二○八至二一○期款合計一十三萬元，係被上訴人向友人王奠宇
    借台北銀行東門分行，八十五年五月三十一日，面額二十五萬元，票號ＤＭ00
    00000號之支票支付（另不動產一需繳納十二萬元，合計二十五萬元），再
    於八十五年五月二十八日自台北銀行帳戶領取二十五萬元存入王奠宇支票帳戶，
    有王奠宇簽發之上開支票乙紙及被上訴人於台北市銀行存摺為證（見本院更(一)卷
    二○四、二二四頁），而該支票業經太平洋建設股份有限公司提示，有台北銀行
    營業部八十九年二月一日北銀營存字第八九六○○三三六○○號函檢附該支票正
    、反面影本在卷可憑（見原審卷二四七頁），且證人王奠宇亦證稱：「後來她（
    即被上訴人）又向我借了一張二十五萬元的票」、「（你總共借了丙○○幾次錢
    ，分別於何時借的？）總共借了三次．．第三次是於八十五年間她向我借了二十
    五萬元，我開了自己的票。．．．第三次借款她只說明要交付房屋款」等語在卷
    （見原審卷八一頁反面、八二頁），足證二○八至二一○期款合計一十三萬元確
    係被上訴人所繳納無誤，乙○○上開所辯，亦不足採。
  (三)被上訴人對乙○○有一百六十五萬元之債權存在，乙○○訴請確認被上訴人對其
    一百六十五萬元之債權不存在，即屬依法無據。
五、綜上所述，被上訴人對於甲○○、乙○○分別有一百五十一萬一千二百五十四元
    、一百六十五萬元之債權存在，從而，甲○○起訴請求確認被上訴人對於甲○○
    於八十萬元範圍內超過五十萬元部分之債權不存在；乙○○訴請確認被上訴人對
    其一百六十五萬元之債權不存在，均無理由，應予駁回。原審就此部分為甲○○
    、乙○○敗訴之判決，並無不合。甲○○、乙○○上訴意旨分別指摘原判決此部
    分不當，求予廢棄改判，為無理由，應予駁回。
貳、反訴部分：
一、被上訴人反訴主張：被上訴人於八十四年三月二十一日以甲○○名義簽訂買賣契
    約，購買總價六百三十四萬元之系爭不動產一，並信託登記為甲○○名義，詎甲
    ○○竟於八十七年十二月二十四日以五百六十三萬五千元將之轉售予訴外人張家
    駿，並移轉登記完畢，爰以八十八年七月七日反訴狀繕本之送達為終止信託契約
    之意思表示，甲○○自應返還被上訴人支付之自備款一百六十三萬元，並賠償轉
    售之價差損害七十萬五千元及如以正常價格出售可得房屋總價一成之預期利潤損
    失二十九萬五千元，合計二百六十萬元；另乙○○於八十四年三月間購買不動產
    二，被上訴人陸續代其支付各期應繳之自備款共一百六十五萬元。復於八十一年
    至八十三年間向被上訴人借款四十五萬五千元，合計二百一十萬五千元等情。爰
    依消費借貸及不當得利之法律關係，反訴聲明求為命乙○○返還被上訴人二百一
    十五萬五千元本息；又依債務不履行、侵權行為、不當得利及無因管理之法律關
    係，命甲○○返還被上訴人一百六十三萬本息、及賠償損害一百萬元本息之判決
    【反訴部分原審判命(一)甲○○應給付被上訴人一百六十三萬元、七十萬五千元，
    及依序自八十八年七月十五日、八十七年十二月二十五日起，均至清償日止，按
    週年利率百分之五計算之利息。(二)乙○○應給付被上訴人一百六十五萬元，及自
    八十七年十二月三十一日起，至清償日止，按週年利率百分之五計算之利息。
    (三)被上訴人其餘之反訴駁回。甲○○、乙○○就其反訴敗訴部分提起上訴。被上
    訴人就其反訴敗訴部分，未聲明不服）。並答辯聲明：反訴之上訴駁回。
二、上訴人則援用本訴之陳述置辯。並上訴聲明：(一)原判決關於反訴不利於甲○○、
    乙○○部分廢棄(二)右廢棄部分，被上訴人在第一審之訴駁回。
三、經查，被上訴人主張甲○○未經其同意將系爭不動產一出售予訴外人張家駿，致
    被上訴人受有一百三十三萬元及十八萬一千二百五十四元，合計一百五十一萬一
    千二百五十四元之損害；暨陸續借款與乙○○代為支付不動產二之各期購屋款共
    一百六十五萬元等情，均如本訴部分所述，應為可採。
四、綜上所述，被上訴人依債務不履行之法律關係，反訴請求甲○○給付一百五十一
    萬一千二百五十四元，其中一百三十三萬元自八十八年七月十五日起，十八萬一
    千二百五十四元自八十七年十二月二十五日起，均至清償日止，按週年利率百分
    之五計算之利息部分，為有理由，應予准許。逾此所為請求，為無理由，應予駁
    回。原審就超過上開應准許部分，為甲○○敗訴之判決，並為假執行之宣告，自
    有未洽。甲○○上訴意旨就此部分指摘原判決不當，求予廢棄改判，為有理由。
    至於上開應准許部分，原審判命甲○○給付，並為假執行之宣告，核無違誤，甲
    ○○上訴意旨，就此部分，仍執陳詞，指摘原判決不當，求予廢棄，為無理由，
    應駁回甲○○之上訴。另被上訴人本於消費借貸之法律關係，請求乙○○給付一
    百六十五萬元及自八十七年十二月三十一日起，至清償日止，按週年利率百分之
    五計算之利息，為有理由，應予准許。是則原審就此部分判命乙○○如數給付，
    於法並無不合。乙○○上訴意旨指摘原判決此部分不當，求予廢棄改判，為無理
    由，應予駁回其上訴。
參、本件事證已臻明確，兩造其他攻擊防禦、方法及提出未援用之證據，經斟酌後認
    不影響判決基礎，無逐一論述之必要，併此敘明。
肆、據上論結，本件甲○○之上訴為一部有理由，一部無理由，乙○○之上訴為無理
    由，依民事訴訟法第四百五十條、第四百四十九條第一項、第七十九條，判決如
    主文。
中　　　華　　　民　　　國　　九十三　　年　　　八　　　月　　二十六　　日
　                              民事第五庭
  　                                審判長法  官　張　劍　男
    　                                    法  官　李　行　一
      　                                  法  官　蔡　芳　齡
正本係照原本作成。
如不服本判決，應於收受送達後二十日內向本院提出上訴書狀，其未表明上訴理由者
，應於提出上訴後二十日內向本院補提理由書狀（均須按他造當事人之人數附繕本）
上訴時應提出委任律師或具有律師資格之人之委任狀；委任有律師資格者，另應附具
律師資格證書及釋明委任人與受任人有民事訴訟法第四百六十六條之一第一項但書或
第二項（詳附註）所定關係之釋明文書影本。
中　　　華　　　民　　　國　　九十三　　年　　　九　　　月　　　二　　　日
　　　　　　　　　　　　　　　　　　　　　書記官　蔡　錦　輝
附註：
民事訴訟法第四百六十六條之一（第一項、第二項）：
對於第二審判決上訴，上訴人應委任律師為訴訟代理人。但上訴人或其他法定代理人
具有律師資格者，不在此限。
上訴人之配偶、三親等內之血親、二親等內之姻親，或上訴人為法人、中央或地方機
關時，其所屬專任人員具有律師資格並經法院認為適當者，亦得為第三審訴訟代理人
。
